# 外币报表折算

提问人：qwer1234zzz 时间：2021-05-21 11:27:51
请问，外币报表 折算为人民币报表时，应该选择那个汇率：买入价，卖出价还是折算价？

回答人：chenyiwei
外币报表折算所使用的汇率一般为资产负债表日的汇率中间价。利润表的折算汇率也是根据相关日期的汇率中间价计算的加权平均汇率。